【裁判字號】    90,上易,413
【裁判日期】    891215
【裁判案由】    竊盜
【裁判全文】
臺灣高等法院臺中分院刑事判決              民國九十年度上易字第號四一三號
    上  訴  人
    即  被  告  乙○○
右上訴人因竊盜案件，不服臺灣臺中地方法院中華民國八十九年十二月十五日第一審
判決 (民國八十九年度易字第三九二○號，起訴案號：臺灣臺中地方法院檢察署民國
八十九年度偵字第一五六五七號)，提起上訴，本院判決如左：
    主     文
原判決撤銷。
乙○○竊盜，累犯，處有期徒刑肆月，如易科罰金，以佰元折算壹日。
    事     實
一、乙○○前於民國八十五年間，因犯竊盜罪，經本院判處有期徒刑一年六月（八十
    五年度上易字第八○八號），甫於八十七年二月十八日假釋期滿執行完畢，仍不
    知悔改，竟意圖為自己不法之所有，於八十九年九月十五日凌晨一時三十許，駕
    駛業已報廢而註銷車籍，附有吊車設備之卡車，侵入台中縣大里市○○街中煉實
    業有限公司（下稱中煉公司）內（業因九二一地震而告停業且無人居住），竊取
    該公司置於廠房內之造模機二台、電風扇一台，得手後旋即駕車離去時，惟為大
    里市西湖里守望相助隊發覺，而於同日凌晨二時許，報警在台中縣大里市○○路
    攔查，當場自其所駕駛之上開卡車上扣得其所竊得之造模機二台及電風扇一台（
    均經發還被害人）
二、案經台中縣警察局霧峰分局報告後，由臺灣臺中地方法院檢察署檢察官聲請簡易
    判決處刑，臺灣臺中地方法院認不宜簡易處刑，而改依通常程序審理。
    理     由
一、訊據被告乙○○，固坦承確有於右揭時、地，駕駛已報廢而註銷車籍附有吊車設
    備之卡車，吊載造模機二台及電風扇一台而為警查獲之事實，惟辯稱：上開工廠
    業已停工，雜草叢生，伊於工廠圍牆外見有上開物品，誤認為他人丟棄之廢棄物
    ，始予吊取等語。但查，被告乙○○所吊取之造模機及電風扇，均係置放於中煉
    公司上開廠房內，並非丟置於廠房之外一節，已據證人即中煉公司人員甲○○於
    原審審理中證實在卷，另被告乙○○前於警訊中業已供承，係見中煉公司上開廠
    房狀似廢棄，其乃進入尋找財物等語，參以被告乙○○所吊取之造模機，體積龐
    大，噸位極重，非人力所能搬動，足見上開造模機及電風扇等物品，確係被告乙
    ○○於中煉公司廠房內所吊取，而非在圍牆外所取得。又上開造模機價值新台幣
    （下同）十萬元，電風扇價值二千元，均非低廉器物，復係置放於他人廠房內，
    顯非廢棄物，被告乙○○利用深夜，駕駛業已報廢而註銷車籍附有吊車設備之卡
    車，進入吊取，應係本於為自己不法所有之竊盜犯意而為，所辯尚難採信。本案
    事證明確，被告乙○○竊盜犯行足堪認定。
二、核被告乙○○所為，係犯刑法第三百二十條第一項之竊盜罪。又被告乙○○前於
    民國八十五年間，因犯竊盜罪，經本院判處有期徒刑一年六月（八十五年度上易
    字第八○八號），甫於八十七年二月十八日假釋期滿執行完畢，有臺灣高等法院
    被告全國前案紀錄表一份在卷可稽，其於刑之執行完畢五年以內再犯本件有期徒
    刑以上之罪，為累犯，應依刑法第四十七條規定，加重其刑。原審以被告罪證明
    確，予以論罪科刑，原無不合，惟查刑法第第四十一條業於九十年一月四日修正
    ，同年月十日公布施行，犯最重本刑為五年以下有期徒刑之罪，而受六月以下有
    期徒刑之宣告者，得准易科罰金，原判決未及適用，尚有未洽，被告上訴意旨否
    認竊盜，雖無理由，惟原判決既有上開可議之處，自屬不能維持，應由本院將原
    判決撤銷改判，爰審酌被告乙○○行竊地點為他人停工已久之廠房，其犯罪目的
    、動機在圖一己私利，犯罪方法、手段尚屬平和，所竊物品亦已返還被害人，致
    生危害尚非嚴重，犯罪後復能坦承大部分客觀犯行等一切情狀，仍依原審量處以
    有期徒刑四月，並諭知易科罰之折算標準。
據上論斷，應依刑事訴訟法第三百六十九條第一項前段，第三百六十四條，第二百九
十九條第一項前段、刑法第三百二十條第一項、第四十七條、第二條第一項前段修正
後刑法第四十一條第一項，罰金罰鍰提高標準條例第一條前段，第二條，判決如主文
。
本案經檢察官丙○○到庭執行職務
中      華      民      國    九十      年       三     月     二十     日
                                台灣高等法院台中分院刑事第五庭
                                      審判長法  官  胡  森  田
                                            法  官  郭  同  奇
                                            法  官  姚  勳  昌
右正本證明與原本無異。
不得上訴。
                                            書記官  王  瑩  澤
中      華      民      國      九十    年       三     月     二十     日
                                    Ａ


司法院資訊處製作；財團法人民間司法改革基金會備份。
